# 关于新准则关于应收账款不同阶段的披露问题

提问人：AP3022 时间：2022-02-17 14:15:47
请教，如果企业的因应收账款收不回，提起诉讼，但是法院没判决，这时，该应收账款是否应披露为第二阶段？如果法院已判决胜诉，但是对方企业不付款，是否应披露为第二阶段？

回答人：chenyiwei
应收账款一般不存在分三阶段披露的问题，一般分阶段披露仅适用于其他应收款。另外，即使对于其他应收款而言，区分不同阶段的标准也是信用风险是否显著增加以及是否已经发生损失。
法院判决胜诉主要解决的是权属确认问题，但不能证明其可收回性，因此对三阶段划分意义不大。